【裁判字號】    92,上易,261
【裁判日期】    920519
【裁判案由】    竊盜
【裁判全文】
臺灣高等法院臺南分院刑事判決            九十二年度上易字第二六一號      Ｇ
      上  訴  人
      即  被  告  甲  ○  ○
      選任辯護人  劉  榮  治
右上訴人因竊盜案件，不服臺灣嘉義地方法院九十二年度易字第四四號中華民國九十
二年二月二十一日第一審判決（起訴案號：臺灣嘉義地方法院檢察署九十一年度偵字
第七三六六號），提起上訴，本院判決如左：
      主      文
上訴駁回。
      事      實
一、甲○○曾因逃亡之軍法案件，經陸軍步兵第二０三師司令部判處有期徒刑三年（
    公訴意旨誤載為五年）確定，及因違反麻醉藥品管理條例等案件，經臺灣臺北地
    方法院以八十三年度易緝字第四九八號判決處有期徒刑一年確定，又因竊盜等案
    件，經臺灣高等法院以八十四年度上訴字第六九六號判決處有期徒刑二年確定，
    再由臺灣高等法院以八十四年度聲字第一三０九號裁定定應執行刑為五年五月確
    定，於民國八十七年七月十四日縮短刑期假釋出監，於九十年七月三十一日（公
    訴意旨誤為九十年八月十日）假釋期滿執行完畢；復因竊盜案件，經本院於九十
    一年六月二十五日以九十一年度上易字第六三九號判決處有期徒刑一年確定（尚
    未執行完畢），顯有犯罪之習慣。詎仍不知悔改，又基於意圖為自己不法所有之
    概括犯意，先後於附表編號一至三所示時地以附表所示手法連續竊取附表所示之
    人之財物得手。嗣於九十一年十月三十一日晚上十一時十分許在嘉義市○○街二
    八之四四號為警查獲，由警於九十一年十一月一日凌晨二時許在嘉義市○○路一
    六四號不知情之黃旭輝住處扣得附表編號三之電視機一部，又由警於九十一年十
    一月一日中午十二時許在嘉義市○○街五五八號不知情之黃添福所經營之中利當
    鋪扣得附表編號二之金戒一只。
二、案經嘉義市警察局移送臺灣嘉義地方法院檢察署檢察官偵查起訴。
      理      由
一、訊據上訴人即被告甲○○對於右揭犯罪事實坦承不諱，核與被害人許木金、丁○
    ○、乙○○於警訊中之指陳及證人黃旭輝、黃添福於警訊中之證述相符（警卷第
    五至十頁、第十七至二十頁），並有扣押筆錄、被害報告單、保管書、財物照片
    、當票、內政部警政署刑事警察局鑑驗書、作案現場照片在卷可稽（警卷第二三
    至三四、三九至四三、四五至四八頁）。其次，被告作案所用之鏍絲起子把手長
    約四公分，刃部為金屬材質，長約七公分，此據被告自承並當庭繪製草圖附卷可
    參（原審卷第三一、三六頁），對人之生命、身體顯具有危險性，客觀上當足供
    為兇器使用。再者，附表編號一、三分係被害人許木金、乙○○經營之店鋪，被
    告雖於夜間打烊後始入內行竊，該等店鋪仍為有人居住之建築物無誤；附表編號
    二之地點為被害人丁○○之住處，則屬住宅甚明。綜上所述，被告之自白與事實
    相符，可以採信，事證明確，其三次竊盜犯行均堪認定。
二、至被告於本院辯稱本案三件犯罪事實係警察機關尚不知有此犯罪之前，被告主動
    供出，顯為自首云云。惟經查獲員警丙○○於本院證稱：
    問：當初被告是在如何的情況下被抓？
    答：在幾個竊盜案件的現場有採到被告的指紋，所以我們就開始找被告，因他沒
        有固定在家，沒有找到，後來有一次我們發現他開車，我們要他提出證件時
        ，他開車衝撞警車逃離，跑到死巷內被我們抓到。
    問：在哪幾個竊盜案採到被告指紋？現場採到被告指紋有無送到相關單位鑑定？
        在沒有查獲被告之前有無移送法院？（提示警訊筆錄）
    答：在八月六日延平路這件的現場有採到被告指紋，這部分有送刑事警察局比對
        ，其他兩件沒有採到指紋，另外嘉義第二分局也有竊盜案件採到被告指紋。
    問：另外兩件是否被告自己承認作案？
    答：被告自己承認有五件竊盜。
    問：本案是否出自被告自首？
    答：我們會去抓他就是因為竊盜現場有採到他的指紋，抓到他以後他才承認其他
        案件。
    由以上查獲員警證詞觀之，警方會去逮捕被告係因為竊盜現場有採到被告之指紋
    ，逮捕後被告始承認其他案件，是故自難認係在有偵查權之警方尚未知有犯罪嫌
    疑之前供出自己之犯罪事實，與自首構成要件不符，所辯不足採信。
三、核被告甲○○就附表編號一所為，係犯刑法第三百二十一條第一項第一款、第二
    款、第三款攜帶兇器毀壞門扇於夜間侵入有人居住之建築物竊盜罪；編號二所為
    ，係犯同條項第一款、第三款攜帶兇器於夜間侵入住宅竊盜罪；編號三所為，係
    犯同條項第一款、第二款、第三款攜帶兇器毀壞門扇於夜間侵入有人居住之建築
    物竊盜罪。公訴意旨認附表編號一、三部分均係犯刑法第三百二十一條第一項第
    一款、第三款之罪，尚有未洽，惟論罪條文既與起訴條文相同，僅被告竊盜加重
    條件有所增加，自無庸變更法條。附表編號一部分，該建築物為智兒館圖書玩具
    店（警卷第十七頁反面），起訴書記載為「智兒館圖書文具」；編號二部分，被
    告犯罪時間為九十一年八月六日凌晨三時許（原審卷第三一頁），起訴書記載為
    於九十年八月五日凌晨三時三十分許，且被告該次亦攜帶同一把鏍絲起子作案（
    原審卷第三一頁），起訴書記載為「以不詳之方式」，又被告該次竊得之現金為
    新臺幣三十五萬元（警卷第四十頁），起訴書記載為「三十五萬」，未記載幣值
    單位，以上各節，公訴意旨均有疏誤，應予更正。被告先後三次竊盜行為，以附
    表編號一部分情節最重，且該三次犯行時間緊接，犯罪基本構成要件相同，顯係
    基於概括犯意為之，應依刑法第五十六條連續犯規定，從一重之刑法第三百二十
    一條第一項第一款、第二款、第三款攜帶兇器毀壞門扇於夜間侵入有人居住之建
    築物竊盜罪處斷，並加重其刑。查被告曾因逃亡之軍法案件，經陸軍步兵第二０
    三師司令部判處有期徒刑三年（公訴意旨誤載為五年）確定，及因違反麻醉藥品
    管理條例等案件，經臺灣臺北地方法院以八十三年度易緝字第四九八號判決處有
    期徒刑一年確定，又因竊盜等案件，經臺灣高等法院以八十四年度上訴字第六九
    六號判決處有期徒刑二年確定，再由臺灣高等法院以八十四年度聲字第一三０九
    號裁定定應執行刑為五年五月確定，於八十七年七月十四日縮短刑期假釋出監，
    於九十年七月三十一日（公訴意旨誤為九十年八月十日）假釋期滿執行完畢；復
    因竊盜案件，經本院於九十一年六月二十五日以九十一年度上易字第六三九號判
    決處有期徒刑一年確定，尚未執行完畢，此有臺灣高等法院被告全國前案紀錄表
    、臺灣高等法院八十四年度聲字第一三０九號裁定、本院九十一年度上易字第六
    三九號判決在卷可按，其受前開裁定所定有期徒刑之執行完畢，五年內再犯有期
    徒刑以上之罪，為累犯，應依刑法第四十七條規定遞加重其刑。
四、原審法院因認被告前揭犯行事證明確，適用刑法第五十六條、第三百二十一條第
    一項第一款、第二款、第三款、第四十七條，竊盜犯贓物犯保安處分條例第一條
    、第三條第一項第一款、第四條、第五條第一項前段之規定，並審酌被告素行不
    佳，為逞一己之貪念，侵害國民之財產法益，一犯再犯，情節非輕，復未賠償分
    文，惟到案後尚能坦認犯行，態度良好及其他一切情狀，量處有期徒刑貳年，以
    資儆懲。又以被告前科已如上述，且於短期內一再犯竊盜罪，顯有犯罪之習慣，
    為預防其再犯，並啟發其內心刻苦耐勞之積極面，本院認有於刑之執行前令入勞
    動場所強制工作三年之必要，爰依竊盜犯贓物犯保安處分條例第一條、第三條第
    一項第一款、第四條、第五條第一項前段規定併宣告之。被告所有作案用之鏍絲
    起子未據扣案，為免執行發生困難，爰不諭知沒收。又公訴意旨雖認被告係以其
    自購之車牌號碼Ｙ６—１０７２號汽車作為本案犯罪交通工具，惟該車實係案外
    人林郭桂美所有，有公路監理資料一紙可憑（原審卷第二三頁），既非被告所有
    ，不符法定沒收要件，亦無從諭知沒收。另於九十一年十月三十一日晚上十一時
    十分許在嘉義市○○街二八之四四號為警查獲，在其車內扣得之照相機二台，被
    告甲○○於警訊中、檢察官偵查中業已自白係竊得之贓物等語（警卷第二頁反面
    、第七三六六號偵查卷第十四頁反面），惟未據起訴，訊據被告則矢口否認竊盜
    犯行，辯稱是先後在臺北大橋下和臺中地區所購得云云（原審卷第三二頁、本院
    九十二年五月十二日審理筆錄），且其犯罪時間、地點欠詳，無法認定與本案有
    裁判上一罪關係，自難一併加以裁判。此部分是否另構成犯罪，宜由檢察官繼續
    偵查，以臻適法，附此敘明。原審判決認事用法均無不合，量刑亦稱妥適，被告
    上訴意旨以其有正當工作，為了智障兒醫藥費才會犯案等情，請求從輕量刑，指
    摘原判決不當，並無可取，為無理由，應予駁回。
據上論結，應依刑事訴訟法第三百六十八條，判決如主文。
本案經檢察官曾銘芳到庭執行職務。
中    華    民    國      九十二      年      五      月      十九      日
                                  臺灣高等法院臺南分院刑事第四庭
                                      審判長法官  陳    義    仲
                                            法官  楊    子    莊
                                            法官  宋    明    蒼
右正本證明與原本無異。
不得上訴。
                                      法院書記官  余    素    美
中    華    民    國      九十二      年      五      月     二十一     日
附錄本案論罪科刑法條全文：
刑法第三百二十一條第一項：
犯竊盜罪而有左列情形之一者，處六月以上五年以下有期徒刑：
一  於夜間侵入住宅或有人居住之建築物、船艦或隱匿其內而犯之者。
二  毀越門扇、牆垣或其他安全設備而犯之者。
三  攜帶兇器而犯之者。
四  結夥三人以上而犯之者。
五  乘火災、水災或其他災害之際而犯之者。
六  在車站或埠頭而犯之者。


司法院資訊處製作；財團法人民間司法改革基金會備份。
